【裁判字號】    97,抗,578
【裁判日期】    971217
【裁判案由】    清償債務等強制執行
【裁判全文】
臺灣高等法院臺中分院民事裁定           97年度抗字第578號
抗  告  人  南投縣總工會
法定代理人  甲○○
送達代收人  己○○
相  對  人  乙○○
            丙○○
            丁○○
            戊○○
抗告人因與相對人乙○○等間清償債務等強制執行事件，對於中
華民國97年10月30日台灣南投地方法院97執字第6065號所為裁定
提起抗告，本院裁定如下：
    主  文
原裁定廢棄，發回臺灣南投地方法院。
    理  由
一、抗告意旨略以：原法院分別於民國97年9月19日、97年10月3
    日通知抗告人補正相關資料，經抗告人向竹山地政事務所申
    請更正，該所以更正登記應由債務人申請為由，退回抗告人
    之申請，致使抗告人無從補正，抗告人因而另於97年10月03
    日具狀請求原法院核發債權憑證，然原法院未依抗告人所請
    ，核發債權憑證，遽為駁回抗告人之聲請，顯有不當，爰提
    起本件抗告，請求廢棄原裁定等語。
二、按債務人無財產可供強制執行，或雖有財產經強制執行後所
    得之數額仍不足清償債務時，執行法院應命債權人於一個月
    內查報債務人財產。債權人到期不為報告或查報無財產者，
    應發給憑證，交債權人收執，載明俟發見有財產時，再予強
    制執行。債權人聲請執行，而陳明債務人現無財產可供執行
    者，執行法院得逕行發給憑證。強制執行法第27條定有明文
    。本件抗告人執原審法院97執德字第3776號債權憑證（原審
    法院94年度埔簡字第37號民事判決及確定證明書、91年度促
    字第 22247號支付命令及確定證明書換發）為執行名義，聲
    請對債務人丁○○所有座落南投縣竹山鎮○○段 764地號土
    地及 151建號建物實施強制執行，惟經原法院會同兩造及地
    政人員至現場履勘，發覺執行標的物之土地登記顯然與現況
    不符，應由當事人向地政機關申請更正登記，強制執行程序
    方能繼續進行，此有原法院97年6月5日執行筆錄可參。原法
    院乃分別於97年9月19日、10月3日通知抗告人應於文到10日
    內代為向該管地政機關申請更正登記，上開通知業分別於同
    年09月23日、10月07日合法送達抗告人，有送達證書二紙附
    卷可稽，嗣後原法院以抗告人無正當理由未予補正，致本件
    執行程序不能進行，駁回其強制執行之聲請。惟查，抗告人
    雖於97年09月10日向原審法院具狀聲請續行強制執行程序，
    其於本院則提出97年10月3日之聲請狀，用證其於97年10月3
    日曾經另向原法院具狀表示本件執行無法續行，請求先予核
    發債權憑證，有該聲請狀附卷可稽，然遍查原法院97年度執
    字第6065號卷宗，卻未見抗告人97年10月03日之聲請狀，則
    抗告人是否欲續行強制執行程序或聲請核發債權憑證，非無
    斟酌餘地。原法院未遑詳查，遽為駁回抗告人之聲請，自有
    未洽。抗告論旨，指其不當，聲明廢棄，非無理由，應由本
    院將原裁定廢棄，發回原法院就近調查，俾為適法之處理。
三、據上論結，本件抗告為有理由。依強制執行法第30條之 1，
    民事訴訟法第492條，裁定如主文。
中    華    民    國    97    年    12    月    17    日
              民事第三庭    審判長法  官  陳照德
                                  法  官  曾謀貴
                                  法  官  李平勳
以上正本係照原本作成。
不得再抗告。
                                  書記官  江丞晏
中    華    民    國    97    年    12    月    17    日


司法院資訊處製作；財團法人民間司法改革基金會備份。
